臺灣士林地方法院刑事判決
111年度交簡上字第13號
上  訴  人  臺灣士林地方檢察署檢察官
上  訴  人  
即  被  告  王凱  



上列上訴人因被告過失傷害案件，不服本院於中華民國110年11
月15日所為110年度審交簡字第311號第一審刑事簡易判決（原起
訴案號：110年度偵字第13888號），本院管轄第二審之合議庭判
決如下：
    主  文
上訴駁回。    
乙○緩刑貳年，並應於緩刑期內，依本院一一一年度交簡上附民
移調字第二號調解筆錄所載內容，向被害人丙○○、甲○○支付損害
賠償。
    理  由
一、本案經本院合議庭審理結果，認第一審以被告乙○所為係犯
    刑法第284條前段之過失傷害罪，判處有期徒刑2月，如易科
    罰金，以新臺幣1,000元折算1日，其認事用法及量刑均無違
    誤，應予維持，除補充「被告於本院審理中之自白（見本院
    111年度交簡上字第13號卷〈下稱本院卷〉第70頁、第94頁）
    」資為證據外，其餘事實、證據及理由，均引用如附件第一
    審判決書之記載。
二、上訴駁回之理由    
  ㈠檢察官依告訴人丙○○、甲○○之請求提起上訴意旨略以：被告
    雖坦承犯行，然告訴人2人所受傷勢非輕，被告迄今尚未賠
    償告訴人2人所受損害，原審法院量刑過輕，未能使被告罰
    當其罪，難認適法妥當等語。被告上訴意旨則略以：被告有
    心與告訴人2人和解，請給予緩刑之宣告等語。
  ㈡按刑罰之量定，屬法院自由裁量之職權行使，應審酌刑法第5
    7條所列各款事由及一切情狀，為酌量輕重之標準，並非漫
    無限制；量刑輕重係屬事實審法院得依職權自由裁量之事項
    ，苟已斟酌刑法第57條各款所列情狀而未逾法定刑度，不得
    遽指為違法；且在同一犯罪事實與情節，如別無其他加重或
    減輕之原因，下級審量定之刑，亦無過重或失輕之不當情形
    ，則上級審法院對下級審法院之職權行使，原則上應予尊重
    （最高法院72年台上字第6696號、75年台上字第7033號及85
    年度台上字第2446號判決意旨參照）。原審認被告犯過失傷
    害罪，事證明確，並審酌被告駕駛汽車竟疏未注意，未行至
    交岔路口中心處即占用來車道貿然左轉，致生本件事故，同
    時造成告訴人丙○○、甲○○2人受傷，應予非難，雖與告訴人
    等試行和解，不能謂無悔意，然雙方對和解金額尚未達共識
    ，及斟酌告訴人等受傷程度、被告為大學畢業之智識程度、
    從事營建業，已婚，有1名未成年子女，與家人同住之家庭
    經濟與生活狀況等一切情狀，量處有期徒刑2月，並諭知易
    科罰金之折算標準，已詳予斟酌刑法第57條各款所列情形，
    並具體說明量刑之理由，核無逾越法定刑度，或濫用自由裁
    量權限之違法或不當之情事，依前揭說明，本院應予尊重。
    從而，檢察官以量刑過輕及被告以量刑過重為由分別提起上
    訴，均為無理由，應予駁回。
  ㈢再被告未曾因故意犯罪受有期徒刑以上刑之宣告乙節，此有
    臺灣高等法院被告前案紀錄表存卷可考，其因一時失慮，致
    罹刑典，犯後亦坦承犯行，並與告訴人2人於本院審理時達
    成調解，檢察官並表示願給被告緩刑之機會，此有本院民國
    111 年4月20 日審判筆錄、111 年度交簡上附民移調字第2
    號調解筆錄各1 份在卷可憑（見本院卷第100頁、第103至10
    4頁），足見其犯後態度尚佳，頗具悔意，本院衡酌上情，
    認被告經此偵審程序及科刑教訓後，應當知所警惕，信無再
    犯之虞，前開所宣告之刑以暫不執行為適當，爰依刑法第74
    條第1 項第1 款之規定，併予宣告緩刑2 年，以啟自新。另
    為督促被告確實履行上開調解內容，兼顧告訴人2人之權益
    ，並確保緩刑之宣告能收具體之成效，併依同法第74條第2 
    項第3 款規定，命被告應依上開調解筆錄所載內容條件給付
    款項，以觀後效。又此部分乃緩刑宣告附帶之條件，依刑法
    第74條第4 項規定，上開緩刑條件內容得為民事強制執行名
    義，且被告於本案緩刑期間，倘違反上開緩刑負擔，情節重
    大，足認原宣告之緩刑難收其預期效果，而有執行刑罰之必
    要，得依刑法第75條之1 第1 項第4 款規定撤銷其緩刑之宣
    告，併此敘明。
　據上論斷，應依刑事訴訟法第455 條之1 第1 項、第3 項、第
  368 條，刑法第74條第1 項第1 款、第2 項第3 款，判決如主
  文。
本案經檢察官丁○○提起公訴，檢察官余秉甄提起上訴，檢察官張
尹敏到庭執行職務。
中　　華　　民　　國　　111 　年　　5 　　月　　11　　日
                  刑事第七庭審判長  法　官  蔡明宏
                                    法　官  李昭然
                                    法　官  陳孟皇
以上正本證明與原本無異。
本判決不得上訴。
                                    書記官  張嫚凌
中　　華　　民　　國　　111 　年　　5 　　月　　13　　日
附錄本案論罪科刑法條全文：
中華民國刑法第284條
因過失傷害人者，處1年以下有期徒刑、拘役或10萬元以下罰金
；致重傷者，處3年以下有期徒刑、拘役或30萬元以下罰金。
附件：
臺灣士林地方法院刑事簡易判決
110年度審交簡字第311號
公  訴  人  臺灣士林地方檢察署檢察官
被      告  乙○



上列被告因過失傷害案件，經檢察官提起公訴（110年度偵字第1
3888號），被告於準備程序自白犯罪（110年度審交易字第759號
），本院認為宜以簡易判決處刑如下：
    主  文
乙○犯過失傷害罪，處有期徒刑貳月，如易科罰金，以新臺幣壹
仟元折算壹日。
    事實及理由
一、本件犯罪事實、證據及應適用之法條，除均引用檢察官起訴
    書之記載（如附件）外，補充如下：
  ㈠證據部分應補充：⒈被告乙○於本院準備程序之自白。⒉道路交
    通事故肇事人自首情形紀錄表（見偵卷第59頁）。
  ㈡本件事故發生後，被告停留事故現場，並於警方據報到場處
    理時，當場向警員承認為肇事人等情，有上開肇事人自首情
    形紀錄表附卷可按，堪認被告在有偵查犯罪權限之公務員知
    悉肇事人姓名前，即向警員坦承肇事並接受裁判，符合自首
    之要件，乃依刑法第62條前段之規定，減輕其刑。
  ㈢爰以行為人之責任為基礎，並審酌被告本案前無犯罪紀錄之
    素行，有臺灣高等法院被告前案紀錄表附卷可按，其駕駛汽
    車竟疏未注意，未行至交岔路口中心處即占用來車道貿然左
    轉，致生本件事故，同時造成告訴人丙○○、甲○○2人受傷，
    應予非難，雖與告訴人等試行和解，不能謂無悔意，然雙方
    對和解金額尚未達共識，及斟酌告訴人等受傷程度、被告為
    大學畢業之智識程度、從事營建業，已婚，有1名未成年子
    女，與家人同住之家庭經濟與生活狀況等一切情狀，量處如
    主文所示之刑，併諭知易科罰金之折算標準，資為懲儆。
二、據上論結，應依刑事訴訟法第449條第2項、第3項、第454 
    條第2項，刑法第284條前段、第55條、第62條前段、第41條
    第1項前段，刑法施行法第1條之1第1項，逕以簡易判決處刑
    如主文。
三、如不服本判決，得於判決書送達之翌日起20日內，以書狀敘
    述理由（應附繕本），向本院提出上訴。
本案經檢察官丁○○提起公訴，檢察官余秉甄到庭執行職務。
中　　華　　民　　國　　110 　年　　11　　月　　15　　日
                  刑事第九庭法  官  李冠宜
以上正本證明與原本無異。
因疫情而遲誤不變期間，得向法院聲請回復原狀。
                      書記官  杜依玹
中　　華　　民　　國　　110 　年　　11　　月　　18　　日
附錄：本案論罪科刑法條全文
中華民國刑法第284條
因過失傷害人者，處1年以下有期徒刑、拘役或10萬元以下罰金
；致重傷者，處3年以下有期徒刑、拘役或30萬元以下罰金。
中華民國刑法第55條
（想像競合犯）
一行為而觸犯數罪名者，從一重處斷。但不得科以較輕罪名所定
最輕本刑以下之刑。

附件：
臺灣士林地方檢察署檢察官起訴書
                                    110年度偵字第13888號
　　被　　　告　乙○　　男　00歲（民國00年0月0日生）
　　　　　　　　　　　　住○○市○○區○○街00巷00號
　　　　　　　　　　　　居新北市○○區○○街000巷0弄00號
　　　　　　　　　　　　國民身分證統一編號：Z000000000號
上列被告因過失傷害案件，已經偵查終結，認應提起公訴，茲將
犯罪事實及證據並所犯法條分敘如下：
　　　　犯罪事實
一、乙○於民國110年5月9日16時41分許，駕駛車牌號碼000-0000
    號自用小客車，沿新北市汐止區康寧街753巷2弄往康寧街753
    巷方向行駛，行經康寧街753巷2弄與753巷之交岔路口欲左轉時
    ，本應注意左轉彎時，應行至交岔路口中心處左轉，並不得
    占用來車道搶先左轉，而依當時情況，並無不能注意之情事
    ，竟疏未注意，未行至交岔路口中心處即占用來車道貿然左
    轉，適有丙○○騎乘車牌號碼000-000號重型機車搭載甲○○，沿
    康寧街753巷往康寧街753巷10弄方向行駛至上開路口，見狀閃
    避不及，其所駕駛機車車頭與乙○所駕駛汽車左後車門發生碰
    撞而人車倒地，丙○○因而受有右肩峰鎖骨關節脫位、左髖骨
    骨折等傷害，甲○○則受有頸部挫傷、背部挫傷、雙側大腿、
    踝部、足部、腳趾挫傷合併多處開放性傷口等傷害。乙○則
    於肇事後向前來處理車禍之警員自首坦承肇事而接受裁判。
二、案經丙○○、甲○○訴由新北市政府警察局汐止分局報告偵辦。
　　　　證據並所犯法條
一、證據清單及待證事實
編號 證據名稱 待證事實 1 被告乙○於警詢及偵查中之供述 被告乙○坦承於上開時地因有行至交岔路口未達中心處，占用來車道搶先左轉之過失，而與告訴人丙○○等人發生車禍之事實。 2 告訴人丙○○、甲○○於警詢及偵查中之指訴 證明本件車禍發生之過程及被告有過失之事實。 3 道路交通事故現場圖、道路交通事故初步分析研判表、道路交通事故調查報告表（一）、（二）、道路交通事故談話紀錄表4紙、現場、監視器翻拍及車損照片共30張 證明本件車禍發生之過程及被告有過失之事實。 4 汐止國泰綜合醫院110年5月9日、17日、7月12日診斷證明書、告訴人丙○○、甲○○傷勢照片各1份 告訴人等因本件交通事故受有上開傷害之事實。 
二、核被告乙○所為，係犯刑法第284條前段之過失傷害罪嫌。被
    告以1過失傷害行為，造成告訴人2人之傷害，為一行為觸犯
    數罪名，請依刑法第55條前段想像競合犯論處。又被告於犯
    罪後，即於該管公務員發覺前，向新北市政府警察局警員自
    首，有道路交通事故肇事人自首情形記錄表附卷足稽，請依
    刑法第62條前段之規定減輕其刑。
三、依刑事訴訟法第251條第1項提起公訴。
　　此　致
臺灣士林地方法院
中　　華　　民　　國　 110　　年　　9 　　月　　30　　日
　　　　　　　　　　　　　檢　察　官　曾  揚  嶺
本件正本證明與原本無異
中　　華　　民　　國　 110　　年　　10　　月　　6 　　日
                          書  記  官  陳  慧  婷
附錄本案所犯法條：
中華民國刑法第284條
因過失傷害人者，處 1 年以下有期徒刑、拘役或 10 萬元以下
罰金；致重傷者，處 3 年以下有期徒刑、拘役或 30 萬元以下
罰金。